[
    {
        "name": "Wöchentliches Meeting",
        "datum": "2025-05-26",
        "zeit": "21:30-22:05",
        "teilnehmer": [
            "Willi Ott",
            "Artur Gera"
        ],
        "plattform": "Discord",
        "notizen": "Wöchentliches Meeting über Klarna Schulden, Rechnungen, Rollenverteilung!",
        "themen": [
            "Finanzen",
            "Rollen",
            "Wachstum und Fokus"
        ]
    },
    {
        "name": "Mini-Meeting",
        "datum": "2025-05-28",
        "zeit": "06:45-07:15",
        "teilnehmer": [
            "Willi Ott",
            "Artur Gera"
        ],
        "plattform": "Real Life",
        "notizen": "Im nächsten Mini-Meeting bei Ottili Electronics besprechen wir die Verkaufsstatistik, gehen tiefer auf das Wachstum ein, prüfen unsere Schuldenlage und überlegen gemeinsam, was wir verbessern können.",
        "themen": [
            "Verkaufsstatistik",
            "Wachstum vertiefen",
            "Schuldenlage prüfen",
            "Verbesserungsmöglichkeiten"
        ]
    },
    {
        "name": "IRL Treffen",
        "datum": "2025-05-29",
        "zeit": "13:00-14:00",
        "teilnehmer": [
            "Willi Ott",
            "Artur Gera"
        ],
        "plattform": "Büro",
        "notizen": "Noch nicht festgelegt",
        "themen": [
            "X",
            "X"
        ]
    },
    {
        "name": "Marketing Meeting",
        "datum": "2025-06-01",
        "zeit": "10:30-11:30",
        "teilnehmer": [
            "Artur Gera"
        ],
        "plattform": "Discord",
        "notizen": "Marketingstrategie Q3",
        "themen": [
            "Werbung",
            "Social Media",
            "Contentplan"
        ]
    },
    {
        "name": "Retrospektive",
        "datum": "2025-06-02",
        "zeit": "16:00-17:00",
        "teilnehmer": [
            "Willi Ott",
            "Artur Gera"
        ],
        "plattform": "Discord",
        "notizen": "Sprint-Rückblick",
        "themen": [
            "Was lief gut",
            "Was lief schlecht",
            "Verbesserung"
        ]
    },
    {
        "name": "Sprint Planung",
        "datum": "2025-06-03",
        "zeit": "09:00-10:00",
        "teilnehmer": [
            "Willi Ott"
        ],
        "plattform": "Discord",
        "notizen": "Planung nächster Sprint",
        "themen": [
            "Tickets zuweisen",
            "Ziele festlegen"
        ]
    },
    {
        "name": "Code Review",
        "datum": "2025-06-04",
        "zeit": "14:00-15:00",
        "teilnehmer": [
            "Artur Gera"
        ],
        "plattform": "Discord",
        "notizen": "Code Review für Backend",
        "themen": [
            "Sauberkeit",
            "Fehler",
            "Dokumentation"
        ]
    },
    {
        "name": "Tech Talk",
        "datum": "2025-06-05",
        "zeit": "19:00-20:00",
        "teilnehmer": [
            "Willi Ott",
            "Artur Gera"
        ],
        "plattform": "Discord",
        "notizen": "Neues Tool vorstellen",
        "themen": [
            "Tool-Demo",
            "Q&A"
        ]
    },
    {
        "name": "Serverwartung",
        "datum": "2025-06-06",
        "zeit": "06:00-07:00",
        "teilnehmer": [
            "Artur Gera"
        ],
        "plattform": "Discord",
        "notizen": "Wartung planen",
        "themen": [
            "Downtime",
            "Backups",
            "Updates"
        ]
    },
    {
        "name": "Abschlussmeeting",
        "datum": "2025-06-10",
        "zeit": "15:00-16:00",
        "teilnehmer": [
            "Willi Ott",
            "Artur Gera"
        ],
        "plattform": "Discord",
        "notizen": "Projektende besprechen",
        "themen": [
            "Fazit",
            "Lessons Learned"
        ]
    },
    {
        "name": "Weekly Sync",
        "datum": "2025-05-26",
        "zeit": "21:30-22:05",
        "teilnehmer": [
            "Willi Ott",
            "Artur Gera"
        ],
        "plattform": "Discord",
        "notizen": "Wöchentlicher Statusabgleich",
        "themen": [
            "Roadmap",
            "Bugs",
            "Supportanfragen"
        ]
    },
    {
        "name": "Projekt Kickoff",
        "datum": "2025-05-28",
        "zeit": "17:00-18:00",
        "teilnehmer": [
            "Willi Ott",
            "Artur Gera"
        ],
        "plattform": "Discord",
        "notizen": "Start für neues Projekt X",
        "themen": [
            "Ziele",
            "Teamaufteilung",
            "Deadlines"
        ]
    }
]
